【裁判字號】    95,訴,1366
【裁判日期】    950621
【裁判案由】    毒品危害防制條例
【裁判全文】
臺灣高雄地方法院刑事判決              95年度訴字第1366號
公  訴  人  臺灣高雄地方法院檢察署檢察官
被      告  甲○○
上列被告因毒品危害防制條例案件，經檢察官提起公訴（95年度
毒偵字第1258號、第2564號），被告於準備程序就被訴事實為有
罪之陳述，本院聽取當事人之意見後，合議庭裁定改以簡式審判
程序審理，本院判決如下：
    主  文
甲○○連續施用第一級毒品，累犯，處有期徒刑壹年貳月，扣案
之殘留海洛因成分之注射針筒貳支均沒收銷燬之。另扣案之注射
針筒壹支沒收。
    事  實
一、甲○○曾於民國92年間因施用毒品案件，經本院以92年度訴
    字第1044號判處有期徒刑7 月確定，並於94年10月27日縮刑
    期滿執行完畢。
二、甲○○另於90年間因施用毒品案件，經本院以90年度毒聲字
    第6550號裁定送戒治處分後，於91年10月26日戒治期滿執行
    完畢。詎其明知海洛因業經公告列為毒品危害防制條例第2
    條第2 項第1 款之第一級毒品，不得非法持有、施用，竟猶
    不知戒絕悔改，仍基於施用第一級毒品海洛因之概括犯意，
    連續分別於94年12月17日上午10時40分許回溯24小時內之某
    時（不含警力拘束期間）、94年12月19日上午4 時許回溯24
    小時內之某時（不含警力拘束期間），在高雄市○鎮區○○
    路207 巷29號，將第一級毒品海洛因粉末混合水以針筒注射
    身體之方式，連續施用第一級毒品海洛因各1 次。嗣分別於
    （一）94年12月17日下午1 時許，為警通知前往高雄市政府
    警察局鹽埕分局採尿送驗查悉上情，並於高雄市○鎮區○○
    路207 巷29號扣得殘留海洛因成分之注射針筒2 支及甲○○
    所有預備供施用毒品之用注射針筒1 支；（二）94年12月19
    日上午4 時許，為警在高雄市○○區○○路338 號前，因竊
    盜犯行為警查獲採尿送驗查悉上情，。
三、案經高雄市政府警察局鹽埕分局、小港分局移送臺灣高雄地
    方法院檢察署檢察官偵查起訴。
    理  由
壹、程序部分：
一、本件被告所犯係死刑、無期徒刑、最輕本刑為3 年以上有期
    徒刑以外之罪，其於準備程序中就被訴事實為有罪之陳述，
    經法官告知簡式審判程序之旨，並聽取公訴人、被告之意見
    後，本院認為適宜獨任進行簡式審判程序，故本件適用簡式
    審判程序審理，合先敘明。
貳、實體部分：
一、上揭犯罪事實業據被告於本院審理中坦承不諱，被告於94年
    12月17日、同年月19日為警逮捕後採取之尿液經送檢驗結果
    ，均呈嗎啡陽性反應，分別有高雄市立凱旋醫院94年12月26
    日編號A00000000 號、A00000000 號濫用藥物尿液檢驗報告
    各1 份在卷可憑，此外，扣案之注射針筒3 支，經本院送請
    高雄醫學大學附設中和紀念醫院檢驗結果，其中2 支亦有殘
    留第一級毒品海洛因成分陽性反應，此亦有該院95年5 月9
    日編號9505─47號、49號檢驗報告各1 紙附卷可參，被告上
    開自白與事實相符，堪信為真實。
二、再查，被告於90年間因施用毒品案件，經本院以90年度毒聲
    字第6550號裁定送戒治處分後，於91年10月26日戒治期滿執
    行完畢等事實，有本院被告院內索引卡紀錄表、臺灣高等法
    院被告全國前案紀錄表各1 份在卷可稽，被告於戒治處分執
    行完畢後5 年內再犯施用第一級毒品犯行，事證明確，應依
    法予以論罪科刑。
三、核被告所為，係犯該條例第10條第1項之施用第一級毒品罪
    被告先後施用第一級毒品海洛因之行為，時間緊接，犯罪構
    成要件相同，顯係基於概括犯意反覆為之，為連續犯，應依
    刑法第56條之規定以一罪論，並加重其刑。其多次持有海洛
    因後進而施用，其持有行為應被其施用之行為所吸收，不另
    論罪。末查，被告曾於92年間因施用毒品案件，經本院以92
    年度訴字第1044號判處有期徒刑7 月確定，並於94年10月27
    日縮刑期滿執行完畢，有臺灣高等法院被告全國前案紀錄表
    1 份在卷可稽，其於刑之執行完畢，5 年以內再犯本件有期
    徒刑以上之罪，為累犯，依刑法第47條規定就施用第一級毒
    品罪遞加重其刑。爰審酌被告前因施用毒品案件，經戒治處
    分後，竟再繼續施用毒品，顯見意志不堅，惟其犯罪係戕害
    自身及犯後態度等一切情狀，量處如主文所示之刑，以資懲
    儆。於扣案之注射針筒2 支，亦殘留海洛因成分，有上開高
    雄醫學大學附設中和紀念醫院檢驗報告在卷可憑，因該針筒
    無法與海洛因析離，應將整體視同毒品，應依毒品危害防制
    條例第18條第1 項前段之規定，宣告沒收併銷燬之，另扣案
    之注射針筒1 支雖無毒品反應，惟業據被告陳明係其所有預
    備供施用毒品所用，爰依刑法第38條第1 項第2 款規定沒收
    之。
據上論斷，應依刑事訴訟法第273條之1第1項、第299條第1項前
段，毒品危害防制條例第10條第1 項、第18條第1 項前段，刑法
第11條前段、第56條、第47條、第38條第1 項第2 款，判決如主
文。
本案經檢察官黃雯麗到庭執行職務
中    華    民    國    95    年    6     月    21    日
                       鳳山刑事第二庭   法  官  廖建瑜
以上正本證明與原本無異。
如不服本判決，應於收受送達後10日內向本院提出上訴書狀。
中    華    民    國    95    年    6     月    21    日
                                        書記官  賴朱梅
附錄論罪科刑法條：
毒品危害防制條例第10條第1項
施用第一級毒品者，處 6 月以上 5 年以下有期徒刑。


司法院資訊處製作；財團法人民間司法改革基金會備份。
